【裁判字號】    98,交聲,3881
【裁判日期】    981111
【裁判案由】    交管條例聲異
【裁判全文】
臺灣板橋地方法院交通事件裁定        98年度交聲字第3881號
原處分機關  交通部公路總局臺北區監理所板橋監理站
異  議  人  乙○○
即受處分人
上列異議人即受處分人因違反道路交通管理處罰條例案件，對於
交通部公路總局臺北區監理所板橋監理站98年10月15日所為之處
分（原處分案號：板監裁字第裁41-CO0000000號），聲明異議，
本院裁定如下：
    主  文
異議駁回。
    理  由
一、本件異議意旨略以：異議人即受處分人乙○○於民國97年12
    月8 日下午，騎乘車號HY2-326 號重型機車，行經臺北縣板
    橋市○○路與互助街口之時，係於該處交岔路口為綠燈之狀
    態下通過路口左轉進入板橋市○○街，並未違規闖紅燈，為
    此具狀聲明異議，請求撤銷原處分云云。
二、按汽車駕駛人，行經有燈光號誌管制之交岔路口闖紅燈者，
    處新臺幣1 千8 百元以上5 千4 百元以下罰鍰；又汽車駕駛
    人有第53條第1 項之情形者，除依原條款處罰鍰外，並予記
    點3 點，道路交通管理處罰條例第53 條第1 項、第63條第1
    項第3 款分別定有明文。經查：
（一）本件異議人確有於97年12月8 日15時43分許，騎乘車號HY
      2-326 號重型機車，沿臺北縣板橋市○○路行駛至板橋市
      ○○路與互助街口之時，係於該處T 字交岔路口（新海路
      上）之交通號誌為「紅燈」狀態下，仍違規闖越紅燈而直
      接左轉進入板橋市○○街，隨即為警攔檢開單舉發一情，
      業據證人即臺北縣政府警察局海山分局新海派出所警員甲
      ○○到庭明確具結證稱：「（法官問：本件違反道路交通
      管理條例之舉發通知書，是否是你製作？）是。」、「（
      法官問：當時情形如何？）當時我在互助街上等待告發闖
      紅燈違規人，當時看到異議人從新海路左轉互助街，當時
      我看到互助街上的號誌為綠燈，我便迴轉，因為當時我是
      在異議人左轉進入互助街上之對向車道，當時異議人的車
      速蠻快，我就從異議人的後面追上而攔下異議人。當時我
      攔下異議人的位置，確實是在新海路與互助街交叉路口過
      150 公尺左右。」、「（法官問：當時你看到異議人違規
      的位置，是在上開交叉路口多遠的地方？）約5 到10公尺
      。」等語，並有舉發違反道路交通管理事件通知單1 張附
      卷可資為憑，且異議人到庭後亦不否認其於上開時地騎乘
      機車左轉後隨即為警騎車從後追趕而攔檢舉發之事實，已
      難率予否認其真實性。
（二）其次，證人甲○○不僅能就上開舉發違規之經過指證甚詳
      ，此間經本院及異議人質問何以要在對向車道執行勤務，
      以及是否確實看清楚異議人有違規紅燈左轉等節，證人甲
      ○○亦進一步證稱：「（法官問：既然是針對紅燈左轉，
      為何不是在互助街的對向車道執行取締？）因為無法確定
      對方闖紅燈的方式為何，如果他是直行新海路，就會抓不
      到。我是針對沿著新海路闖紅燈及左轉互助街闖紅燈的部
      分，都可以加以取締，所以才在異議人左轉互助街的對向
      車道執行勤務。」、「（法官問：該處路口的號誌時向如
      何？）我當時在互助街上是綠燈，互助街可以左右轉新海
      路。」、「（法官問：當時是否確實有看到異議人違規，
      記得其機車的形式？）互助街上是綠燈，新海路應該全面
      停駛，如果有車輛左轉會很明顯。」、「（法官問：當時
      是否在紅綠燈轉換時？）已經變綠燈一陣子了，因為原本
      在互助街上等紅燈的車，都已經開走了。」等語，絲毫未
      見有何語焉不詳、態度保留或猶豫不決之情事，堪認證人
      甲○○所為之上開證詞自有相當高之可信性。
（三）況且，異議人自始並未主張其與證人甲○○有何嫌隙而有
      遭誣攀之情事，同時衡諸一般社會常情，本件證人即舉發
      員警即便有儘量取締多件交通違規之績效考量，然究無任
      意不實舉發他人交通違規，因而與被舉發人產生激烈爭執
      ，以致影響其後續取締交通違規績效之可能性。綜上所述
      ，異議人確有於上開時地違規闖越紅燈之行為，是原處分
      機關依據上述規定、違反道路交通管理事件統一裁罰基準
      及處理細則、違反道路交通管理事件統一裁罰基準表，以
      異議人逾越應到案期日60日以上，為科罰鍰4千5百元之處
      分，並記違規點數3 點，要無任何違誤之處，則本件異議
      為無理由，應予駁回。
三、據上論斷，應依道路交通案件處理辦法第19條，裁定如主文
    。
中    華    民    國    98    年    11    月    11    日
                             交通法庭
                               法  官  楊仲農
上列正本證明與原本無異。
如對本裁定不服，應於送達後5日內，向本院提出抗告狀（應抄
附繕本）。
                               書記官  陳香君
中    華    民    國    98    年    11    月    12    日


司法院資訊處製作；財團法人民間司法改革基金會備份。
